ACORDAO-COMPLETO-2412942

ACÓRDÃO DE RELAÇÃO

ACÓRDÃO DE RELAÇÃO 1668/2020 ATA 24/2020 - PLENÁRIO

Acórdão 1668/2020-TCU-Plenário
VISTOS e relacionados estes autos de acompanhamento  instaurado conforme item 9.5 do Acórdão 470/2016-TCU-Plenário, para acompanhar a execução dos Convênios 16/2005 e 186/2007, celebrados entre a PM de Goiânia e o Ministério da Interação Nacional, com o objetivo de custear as obras de canalização, drenagem e urbanização do Córrego Cascavel; e, ainda, para monitoramento do cumprimento dos itens 9.2, 9.3 e 9.7 do Acórdão 470/2016 e 9.1 e 9.2 do Acórdão 80/2017-TCU-Plenário deste Tribunal.
Considerando que o item 9.2 do Acórdão nº 470/2016 determinou à PM de Goiânia que glosasse a importância de R$ 387.448,83, já retidos cautelarmente, e procedesse a uma dedução adicional no valor de R$ 8.116,73, em medição ainda não paga, de forma a eliminar superfaturamento detectado na execução do contrato (§§ 7º a 9º da instrução, peça 50) ;
Considerando que a Seinfra-GO apresentou documentos suficientes para caracterizar o cumprimento da determinação retro descrita (§§ 10 e 11 da instrução, peça 50) ;
Considerando que o item 9.3 desse mesmo Acórdão determinou ao Ministério da Integração Nacional que monitorasse o cumprimento da determinação acima descrita quando da apresentação de prestação de contas dos referidos convênios (§§ 12 e 13 da instrução, peça 50) ;
Considerando que a determinação retro elencada restou prejudicada em razão de sucessivas prorrogações no prazo final dos convênios e pela instauração de tomadas de contas especiais (§ 14 da instrução, peça 50) ;
Considerando que a Seinfra-GO comunicou a este Tribunal, em janeiro de 2018, haver entregue ao Ministério da Integração Regional os projetos executivos e cronogramas da obra, os quais, entretanto, não foram aceitos pela Secretaria de Infraestrutura Hídrica do referido Ministério, o que conduziu à recomendação de cancelamento dos convênios e à cobrança das prestações de contas correspondentes (§§ 20 e 21 da instrução, peça 50) ;
Considerando que essas providências demonstram o atendimento ao item 9.1 do referido Acórdão 80/2017-TCU-Plenário (§ 29 da instrução, peça 50) ;
Considerando que o órgão repassador instaurou tomadas de contas especiais relativas aos dois convênios, pelo valor de aproximadamente R$ 1,3 milhão em relação ao 16/2005 e de aproximadamente R$ 4,16 milhões em relação ao 186/2007 (§§ 25 a 28 da instrução, peça 50) ;
Considerando que essas informações demonstram o atendimento ao item 9.2 do Acórdão 80/2017-TCU-Plenário e tornam prejudicados os itens 9.3 do mesmo acórdão, relacionado à verificação do aproveitamento dos serviços executados e pagos, que será executada pelo MDR na fase interna das TCES; e 9.7 do Acórdão 470/2016-TCU-Plenário, que havia determinado o ajuste nos projetos executivos como condição de continuidade dos convênios (§§ 29 a 33 da instrução, peça 50) ;
Considerando a conclusão da unidade técnica, a partir das informações retro, no sentido de que todos os itens pendentes de monitoramento foram cumpridos ou tiveram seu cumprimento prejudicado em razão da falta de continuidade da obra e da instauração de TCE's para ambos os convênios, e a proposta uniforme no sentido do encerramento dos presentes autos de acompanhamento (§ 34 da instrução, peça 50) ,
ACORDAM os Ministros do Tribunal de Contas da União, reunidos em sessão do Plenário, por unanimidade, em: 
considerar cumprida a determinação constante do item 9.2 do Acórdão 470/2016-TCU-Plenário, e prejudicado o cumprimento dos itens 9.3 e 9.7 da mesma deliberação;
considerar cumpridas as determinações contidas nos itens 9.1 e 9.2 do Acórdão 80/2017-TCU-Plenário, e prejudicado o cumprimento do item 9.3 da mesma deliberação;
encaminhar cópia do presente acórdão e da instrução da unidade técnica à Divisão de Tomada de Contas Especiais do Ministério do Desenvolvimento Regional - MDR, a título de subsídio na análise das tomadas de contas especiais dos convênios 16/2005 e 186/2007;
arquivar o presente processo, nos termos do art. 169, inciso V, do RI/TCU.
1. Processo TC-Processo 013.181/2016-5 (ACOMPANHAMENTO) 
	1.1. Responsáveis: Iris Rezende Machado (XXX.475.701-XX) ; Prefeitura Municipal de Goiânia - GO (01.612.092/0001-23) 
	1.2. Interessado: Secretaria de Controle Externo do TCU/GO (00.414.607/0007-03) 
	1.3. Órgão/Entidade: Prefeitura Municipal de Goiânia - GO
	1.4. Relator: Ministro-Substituto Augusto Sherman Cavalcanti
	1.5. Representante do Ministério Público: não atuou
	1.6. Unidade Técnica: Secretaria de Fiscalização de Infraestrutura Urbana (SeinfraUrb) .
	1.7. Representação legal: não há.

Prefeitura Municipal de Goiânia - GO

Iris Rezende Machado (XXX.475.701-XX); Prefeitura Municipal de Goiânia - GO (01.612.092/0001-23)

AUGUSTO SHERMAN

não há.

Não atuou

ACOMPANHAMENTO (ACOM)

Secretaria de Fiscalização de Infraestrutura Urbana (SeinfraUrb).